# 请假陈版：权益法、成本法问题

提问人：跨度防护 时间：2017-12-15 00:03:25
请教陈版： 1 、A、B 2017年投资成立C，根据章程约定，A持股60%，B持股40%，章程约定各股东根据出资份额行使表决权，股东会决定公司的经营方针和投资计划。目前A实际投资 400 万，B投资 200 万，根据实缴的出资比例，B持股约33%。目前C尚在筹办期，执行董事、经理均由A委派（章程约定执行董事、经理负责具体的生产经营），设一名监事，系B的股东（章程约定监事负责对公司进行监督，并可向股东会提出提案）。实际经营中，C由A控制，且A亦正在收购B的过程中，鉴于此，判断B对C不具有重大影响，B对C的投资可否使用成本法核算，计入可供出售金融资产。 2 、如果B对C按照权益法核算，是按照40%还是33%计算投资收益（章程约定按照实缴出资比例分配利润）？

回答人：chenyiwei
1 、存在B对C无重大影响的可能性，但建议获取进一步证据支持，包括A目前实际主导C的财务和经营的事实证据，以及在短期内完成对B所持股份收购的承诺等。 2 、可按实缴出资比例计算。